臺灣新竹地方法院刑事判決
111年度簡上字第45號
上  訴  人  
即  被  告  黃梅如


上列上訴人即被告因傷害案件，不服本院新竹簡易庭111年度竹
簡字第221號中華民國111年3月9日第一審簡易判決（起訴書案號
：110年度偵字第8876號），提起上訴，本院管轄第二審之合議
庭判決如下：
    主  文
上訴駁回。
乙○○緩刑貳年。
    事實及理由
一、本案經本院合議庭審理結果，認本院第一審判決認事用法及
    量刑均無不當，應予維持，均引用第一審刑事簡易判決記載
    之事實、證據及理由（如附件一）。
二、被告乙○○上訴意旨略以：原審判太重，希望改判輕一點，並
    給予緩刑等語，經查：
    ⑴按量刑之輕重，屬事實審法院得依職權自由裁量之事項，
      苟已斟酌刑法第57條各款所列情狀而未逾越法定刑度，不
      得遽指為違法，且在同一犯罪事實與情節，如別無其他加
      重或減輕之原因，下級審量定之刑，亦無過重或失輕之不
      當情形，則上級審法院對下級審法院之職權行使，原則上
      應予尊重（最高法院72年台上字第6696號判例、85年度台
      上字第2446號判決意旨參照）。
    ⑵被告提起本案上訴，對原審判決所認定之事實及適用法律
      均無爭執，亦坦承犯罪，惟以請求從輕量刑為由，提起上
      訴，然原審於量刑時，既已綜合刑法第57條所列各款之一
      切情形，詳為審酌，而於法定刑度內為刑之量定，自難認
      有何違法或不當之處。是依前開說明，被告上訴尚屬無據
      ，是本案上訴為無理由，應予駁回。
三、緩刑：
    本院審酌被告前未曾因故意犯罪受有期徒刑以上刑之宣告，
    有臺灣高等法院被告前案紀錄表在卷可參。又告訴人甲○○於
    本院審理時當庭表示：我跟被告已經達成和解，我完全原諒
    她，我們還是夫妻關係，為維護婚姻，不要造成未成年小孩
    心理陰影，我懇請法官給被告緩刑等語(本院簡上卷第49頁)
    ，是本院斟酌上情，衡酌被告因一時衝動，致罹刑典，其已
    知悔悟，經此教訓，當知所警惕，應無再犯之虞，故本院認
    對被告所宣告之刑，以暫不執行為適當，爰併予宣告緩刑2
    年，以啟自新。
據上論斷，應依刑事訴訟法第455條之1第1項、第3 項、第368條
、第373條，判決如主文。
本案經檢察官許大偉提起公訴，檢察官林李嘉、陳郁仁到庭執行
職務。
中    華    民    國    111    年    10    月   25    日
                  刑事第三庭審判長法  官  賴淑敏
                                  法  官  王靜慧
                                  法  官  黃怡文
以上正本證明與原本無異。
不得上訴。
中　　華　　民　　國   111    年    10    月    25    日
                                  書記官  謝沛真
本案論罪科刑法條：
中華民國刑法第277條
傷害人之身體或健康者，處5年以下有期徒刑、拘役或50萬元以
下罰金。
犯前項之罪，因而致人於死者，處無期徒刑或7年以上有期徒刑
；致重傷者，處3年以上10年以下有期徒刑。
附件一
臺灣新竹地方法院刑事簡易判決
111年度竹簡字第221號
聲  請  人  臺灣新竹地方檢察署檢察官
被      告  乙○○  女　民國00年00月00日生
　　　　　　　　　　身分證統一編號：Z000000000號
　　　　　　　　　　住新竹縣○○市○○路○段000號16樓
上列被告因傷害案件，經檢察官提起公訴（110年度偵字第8876
號），嗣因被告自白犯罪（111年度訴字第91號），本院認為宜
以簡易判決處刑，爰不經通常審判程序，判決如下：
    主  文
乙○○犯傷害罪，處拘役參拾日，如易科罰金，以新臺幣壹仟元折
算壹日。
    事實及理由
一、本件犯罪事實及證據，除事實欄第5行補充更正為「徒手毆
    打及拉扯甲○○」；證據部分補充「家庭暴力通報表、臺灣親
    密關係暴力危險評估表、兒童少年保護通報表、新竹縣政府
    警察局竹北分局六家派出所受理案件證明單（見偵卷第10-1
    2頁、第28頁）、被告乙○○於本院準備程序中之自白（見本
    院訴字卷第24頁）」外，其餘均引用檢察官起訴書之記載（
    如附件）。
二、論罪科刑：
  ㈠按家庭暴力防治法所稱家庭暴力，係指家庭成員間實施身體
    、精神或經濟上之騷擾、控制、脅迫或其他不法侵害之行為
    ；所稱家庭暴力罪，係指家庭成員間故意實施家庭暴力行為
    而成立其他法律所規定之犯罪，家庭暴力防治法第2條第1款
    、第2款分別定有明文。是家庭成員間故意實施身體上、精
    神上不法侵害行為而成立刑法之傷害罪，即屬家庭暴力防治
    法第2條第2款所稱之家庭暴力罪，惟因家庭暴力防治法對於
    家庭暴力罪並無科處刑罰之規定，自應依刑法之規定論罪科
    刑。被告乙○○與告訴人甲○○為夫妻關係，有被告之個人戶籍
    資料查詢結果附卷可佐（見本院訴字卷第9頁），是被告與
    告訴人間具有家庭暴力防治法第3條第1款所定之家庭成員關
    係，被告對告訴人所犯傷害犯行，自應依刑法之規定論科。
  ㈡核被告所為，係犯刑法第277條第1項之傷害罪。
  ㈢爰以行為人之責任為基礎，審酌被告與告訴人為夫妻關係，2
    人育有1子，對於彼此間相處之衝突、摩擦，本應互相尊重
    、包容，以理性和平之方式溝通尋求解決之道，被告竟徒手
    毆打、拉扯告訴人，致告訴人受有頭部挫傷、右上臂挫擦傷
    及左前臂擦傷等傷害，被告所為實無足取；惟念及被告於偵
    、審中皆坦承犯行，並曾向告訴人表達歉意，惟不願接受告
    訴人所提和解條件之犯後態度；兼衡被告並無前科之素行，
    此有臺灣高等法院被告前案紀錄表為證；暨被告自述學歷為
    碩士畢業之智識程度、任職工程師，家境小康之生活狀況等
    一切情狀（見警詢筆錄受詢問人欄），量處如主文所示之刑
    ，併諭知易科罰金之折算標準。
三、依刑事訴訟法第449條第2項、第3項、第454條第2項，刑法
    施行法第1條之1第1項，逕以簡易判決處刑如主文所示。
四、如不服本判決，得自判決送達之日起20日內，向本院提出上
    訴狀（應附繕本），上訴於管轄之第二審合議庭。
本案經檢察官許大偉提起公訴，檢察官孫立婷到庭執行職務。
中　　華　　民　　國　　111 　年　　3 　　月　　9 　　日
                  新竹簡易庭  法  官  陳麗芬
以上正本證明與原本無異。　　　　　　　　　
中　　華　　民　　國　　111 　年　　3 　　月　　9 　　日
                              書記官  李佳穎
附錄論罪科刑法條全文：
中華民國刑法第277條
傷害人之身體或健康者，處5年以下有期徒刑、拘役或50萬元以
下罰金。
犯前項之罪，因而致人於死者，處無期徒刑或7年以上有期徒刑
；致重傷者，處3年以上10年以下有期徒刑。　　　　　　　附
件：
臺灣新竹地方檢察署檢察官起訴書
                                     110年度偵字第8876號
　　被　　　告　乙○○　女　43歲（民國00年00月00日生）
　　　　　　　　　　　　住新竹縣○○市○○路0段000號16樓
　　　　　　　　　　　　國民身分證統一編號：Z000000000號
　　選任辯護人　劉雅萍律師
上列被告因家庭暴力之傷害案件，已經偵查終結，認應該提起公
訴，茲將犯罪事實及證據並所犯法條分敘如下：
　　　　犯罪事實
一、乙○○與甲○○為夫妻關係，2人間具有家庭暴力防治法第3條第
    1款所定之家庭成員關係。乙○○與甲○○於民國110年5月8日晚
    間10時許，在其位於新竹縣○○市○○路0段000號16樓住處內，
    因細故發生爭執，乙○○竟基於傷害之犯意，徒手毆打甲○○，
    致甲○○受有頭部挫傷、右上臂挫擦傷及左前臂擦傷等傷害。
二、案經甲○○訴由新竹縣政府警察局竹北分局報告偵辦。
　　　　證據並所犯法條
一、證據清單暨待證事實
編號 證 據 名 稱 待 證 事 實 1 被告乙○○警詢及偵查中之供述 坦承於上開時、地與甲○○發生口角爭執後出手毆打甲○○之事實，惟辯稱：因為甲○○打電話跟家人訴說我的不是，我不是故意的，對不起等語。 2 告訴人甲○○於警詢及偵查中之指述 證明全部犯罪事實。 3 新竹馬偕醫院診斷證明書1份、身體受傷處照片5張 證明甲○○因乙○○毆打，受有頭部挫傷、右上臂挫擦傷及左前臂擦傷等傷害之事實。 
二、核被告乙○○所為，係犯刑法第277條第1項普通傷害罪嫌，屬
    家庭暴力防治法第2條第2項之家庭暴力罪。
三、依刑事訴訟法第251條第1項提起公訴。
    此　  致
臺灣新竹地方法院
中　　華　　民　　國　 110　　年　　12　　月　　17　　日
                          　　檢　察　官　許大偉
本件正本證明與原本無異
中　　華　　民　　國　 111　　年　　 1    月　　 7  　日
　　　　　　　　　　　　　　　書　記　官  陳昭儒
所犯法條：
中華民國刑法第277條第1項
傷害人之身體或健康者，處 5 年以下有期徒刑、拘役或 50 萬
元以下罰金。